【裁判字號】    95,上訴,3155
【裁判日期】    951031
【裁判案由】    毒品危害防制條例
【裁判全文】
臺灣高等法院刑事判決                95年度上訴字第3155號
上  訴  人
被      告  黃清
            (即甲○○)
上列上訴人因違反毒品危害防制條例案件，不服臺灣板橋地方法
院95年度訴字第1652號中華民國95年6月30日第一審判決（起訴
案號：臺灣板橋地方法院檢察署95年度毒偵字第1050號暨移送併
辦審理案號：95年度毒偵字3583號），提起上訴，本院判決如下
：
    主  文
上訴駁回。
    事實及理由
一、本案經本院審理結果，認第一審以上訴人即被告黃清犯毒
    品危害防治條例第10條第1 項之連續施用第一級毒品罪，累
    犯，判處有期徒刑壹年，扣案吸食器壹組、針筒壹支均沒收
    ，認事用法及量刑均無不當，應予維持，並引用第一審判決
    書記載之事實、證據及理由（如附件）。
二、被告上訴意旨略以原審量刑過重，請求再予輕判而指摘原判
    決不當云云。惟關於刑之量定，係實體法上賦予法院得為自
    由裁量之事項，倘其未有逾越法律所規定之範圍，或濫用其
    權限，即不得任意指摘為違法。查原審法院依職權審酌一切
    情狀，而量處被告有期徒刑一年，並無違法或顯然失重之情
    形，被告上訴為無理由，應予駁回。又被告行為後，刑法第
    56條連續犯之規定，業於94年2月2日修正公布刪除，並於95
    年7月1日施行，則被告先後之犯行，應依數罪併罰之規定分
    論併罰，顯已影響行為人刑罰之法律效果，自屬法律有變更
    ，依新刑法第2條第1項規定，比較新、舊法結果，仍應適用
    較有利於被告之行為時法律即舊法論以連續犯一罪（最高法
    院95年第8 次刑事庭會議決議參照）；又被告行為後，刑法
    第47條累犯之規定，亦於94年2月2日修正變更，並於95年7
    月1 日施行，已影響行為人刑罰之法律效果，自屬法律變更
    。茲被告所為不論依新舊法規定均成立累犯，依新刑法第2
    條第1 項前段規定，亦仍應適用行為時法律即舊法論以累犯
    。以往實務見解，認原判決未及比較適用新舊法時，上訴後
    ，雖比較結果以舊法有利於行為人，而原判決別無其他撤銷
    事由，仍應由本院以此為由撤銷改判。惟依修正後刑法第2
    條第1 項之規定係以適用行為時法為原則，因此原判決雖未
    及比較適用，然經比較新舊法，行為後之法律並無較有利於
    行為人，而適用行為時法即修正前刑法第56條連續犯、第47
    條累犯之規定，並無不當，自不構成撤銷之事由，爰維持原
    審判決，附此敘明。
三、被告經合法傳喚，無正當理由不到庭，爰不待其陳述逕行判
    決。
據上論結，應依刑事訴訟法第373 條、第368條、第371條，判決
如主文。
本案經檢察官田炳麟到庭執行職務。
中    華    民    國    95    年    10    月    31    日
                  刑事第十庭    審判長法  官  劉景星
                                      法  官  陳志洋
                                      法  官  李春地
以上正本證明與原本無異。
如不服本判決，應於收受送達後十日內向本院提出上訴書狀，其
未敘述上訴之理由者並得於提起上訴後十日內向本院補提理由書
（均須按他造當事人之人數附繕本）。
                                      書記官  蘇秋
中    華    民    國    95    年    10    月    31    日
附錄本判決論罪科刑之法條
毒品危害防制條例第10條：
施用第一級毒品者，處六月以上五年以下有期徒刑。
施用第二級毒品者，處三年以下有期徒刑。


司法院資訊處製作；財團法人民間司法改革基金會備份。
